Inventaris van de archieven van de Inspecties en Kantoren van het Staatsbedrijf der PTT in Zuid- Holland, 1814-1926
Nationaal Archief, Den Haag
- ARCHIEVEN DER KANTOREN., C.
  - Lekkerkerk.
    - Algemeen.
      - Ingekomen en minuten van uitgaande stukken van de directeur van het Post- en Telegraafkantoor., 1901, 1907-1910, 1922 en 1924-1925; 447; 1 omslag
      - Jaarverslagen van het Post- en Telegraafkantoor over de jaren concepten., 1905-1909, 1911-1912 en 1917; 448; 1 omslag
    - Bijzonder.
      - Financiën., I.
        - Staten van ontvangsten en uitgaven van het postkantoor over de dienstjaren., 1905 en 1909; 449; 1 omslag
        - Staten van ontvangsten en uitgaven wegens aangetekende stukken, expresse-zendingen, wissels en kwitanties over de dienstjaren., 1909 en 1922-1924; 450; 1 omslag
        - Saldostaten van de Rijkstelegraaf over de dienstjaren., 1907 en 1909; 451; 1 omslag
      - Gebouwen., III.
        - Akten van huurovereenkomst tussen het Rijk en de gemeente Lekkerkerk van een huis met erf, kadastraal bekend sectie C nummer 4006, ingericht tot Post- en Telegraafkantoor met directeurswoning, afschriften, met bijlagen., 1899 en 1905; 452; 1 omslag
        - Stukken betreffende de bouw van een nieuw Post- en Telegraafkantoor met directeurswoning., 1908; 453; 1 omslag
      - Materieel., IV.
        - Inventarislijst van het archief en materieel van het hulpkantoor, overgedragen aan F.A. van Zoest, nieuw benoemd brievengaarder, door A. Hagen, aftredend brievengaarder., 1873; 454; 1 stuk
      - Dienstuitvoering., V.
        - Akte van overeenkomst tussen het Rijk enerzijds en G. Rook en F. Oosterom anderzijds, wegens het postvervoer per autobus van Lekkerkerk naar Gouda v.v., afschrift, met bijlage., 1923; 455; 1 omslag
        - Overzichtsstaten van de omvang van het postverkeer op het Post- en Telegraafkantoor over de dienstjaren., 1905-1909, 1911-1912, 1917, 1919 en 1921; 456; 1 omslag
        - Staat met opgave van het aantal ontvangen en verzonden postpakketten op het postkantoor over het dienstjaar., 1922; 457; 1 stuk
        - Lijst van gemeenten, buurten etc., gelegen binnen de kring der kosteloze bestelling., 1880; 458; 1 stuk
        - Statistieken van het aantal behandelde telegrammen over de dienstjaren., 1906-1909; 459; 1 omslag
        - Statistieken van het aantal behandelde telefoongesprekken over de dienstjaren., 1923-1924; 460; 1 omslag
  - Lier.
    - Bijzonder.
      - Personeel., II.
        - Proces-verbaal van overdracht van het hulpkantoor aan B. Voorberg, nieuw benoemd brievengaarder, door mejuffrouw G.A. van Buuren, aftredend brievengaarster., 1898; 461; 1 stuk
      - Materieel., IV.
        - Inventarislijsten van materieel, aanwezig op het hulpkantoor., 1898 en 1903; 462; 1 omslag
      - Dienstuitvoering., V.
        - Ontwerp-dienstregeling voor de bestellers., 1913; 463; 1 stuk
  - Lisse.
    - Bijzonder.
      - Gebouwen., III.
        - Stukken betreffende de verbouwing van het Post- en Telegraafkantoor., 1915-1918; 464; 1 omslag
      - Dienstuitvoering., V.
        - Statistieken van het aantal behandelde telefoongesprekken over de dienstjaren 1916., 1917 en 1925; 465; 1 omslag
  - Maassluis.
    - Algemeen.
      - Extract uit het verbaal van het verhandelde bij de Postmeester-Generaal der Verenigde Nederlanden., 1813-1814; 466; 1 stuk
      - Extracten uit het vegister der besluiten van de Postmeester-Generaal., 1816-1818; 467; 1 omslag
      - Extract uit het register der Resolutiën van de minister van Staat, belast met de generale directie der Ontvangsten., 1821; 468; 1 stuk
      - Extracten uit het register der Resolutiën van de minister van Financiën, met bijlagen., 1831-1833, 1835, 1843, 1861-1862, 1865 en 1870-1871; 469; 1 omslag
      - Besluit van de minister van Waterstaat, Handel en Nijverheid., 1881; 470; 1 stuk
      - Ingekomen en minuten van uitgaande stukken van de directeur van het postkantoor., 1813, 1814-1815, 1817, 1826-1827, 1829-1830, 1835, 1849, 1851, 1867, 1872, 1877 en 1884; 471; 1 omslag
      - Register van uitgaande stukken van de directeur van het postkantoor, met bijlagen., 1851-1872; 472; 1 deel
        1853 ontbreekt.
      - Ingekomen en minuten van uitgaande stukken van de directeur van het Rijkstelegraafkantoor., 1867, 1869-1870, 1872-1877, 1879, 1881-1882 en 1884-1886; 473; 1 omslag
      - Ingekomen en minuten van uitgaande stukken van de directeur van het Post- en Telegraafkantoor., 1895-1896, 1903-1904, 1918, 1921 en 1923; 474; 1 omslag
      - Jaarverslagen van het Post- en Telegraafkantoor, concepten., 1913, 1916 en 1917; 475; 1 omslag
    - Bijzonder.
      - Financiën., I.
        - Staten van ontvangsten en uitgaven van het postkantoor over de dienstjaren., 1924-1925; 476; 1 omslag
        - Saldostaat van de Rijkstelegraaf over het dienstjaar., 1924; 477; 1 stuk
      - Dienstuitvoering., V.
        - Akte van overeenkomst tussen het Rijk enerzijds en W. Kapteyn, W. Prins en J. van der Brugge anderzijds wegens het overbrengen der postpakketten tussen het hulpkantoor te Rozenburg en het postkantoor te Maassluis v.v., afschrift., 1871; 478; 1 katern
        - Akte van overeenkomst tussen het Rijk en J.C. Hoek wegens het uitvoeren der postritten van Schiedam-Maassluis v.v. en Vlaardingen-Maassluis v.v., afschrift., 1891; 479; 1 katern
        - Akte van overeenkomst tussen de Nederlandse Bell-Telephoon Maatschappij en de heren Murk Lels en Zoon wegens een abonnement op de intercommunicale telefoonlijn Rotterdam-Maassluis., 1897; 480; 1 stuk
        - Overzichtsstaten van de omvang van het postverkeer op het Post- en Telegraafkantoor over de dienstjaren 1907., 1915 en 1920-1921; 481; 1 omslag
        - Statistieken van het aantal behandelde telegrammen over de dienstjaren1868-1870., 1907 en 1915-1916; 482; 1 omslag
          1870 incompleet.
        - Statistieken van het aantal behandelde telefoongesprekken over de dienstjaren., 1915-1916; 483; 1 omslag
        - Statistieken van het aantal behandelde telegrammen op de hulpkantoren Maassluis, Schipluiden en Rozenburg over de dienstjaren., 1915-1916; 484; 1 omslag
        - Statistieken van het aantal behandelde telefoongesprekken op de hulpkantoren Maasland, Schipluiden en Rozenburg over de dienstjaren., 1915-1916; 485; 1 omslag
  - Middelharnis.
    - Algemeen.
      - Besluit van de minister van Waterstaat, Handel en Nijverbeid., 1890; 486; 1 stuk
      - Stukken ingekomen bij de brievengaarder van het hulpkantoor., 1890; 487; 1 omslag
      - Jaarverslagen van het postkantoor over de jaren., 1910-1915; 487A; 1 omslag
    - Bijzonder.
      - Gebouwen., III.
        - Akte van huurovereenkomst tussen het Rijk en de gemeente Middelharnis van een huis met erf, kadastraal bekend sectie B nummer 2344, ingericht tot Post- en Telegraafkantoor, afschrift, met bijlage., 1911; 488; 1 omslag
        - Akte van koopovereenkomst tussen het Rijk en J. van der Koogh, van een perceel grond, kadastraal bekend sectie B nummer 3078, bestemd voor de bouw van een nieuw Post- en Telegraafkantoor, afschrift met bijlage., 1911; 489; 1 omslag
  - Moordrecht.
    - Algemeen.
      - Besluiten van de directeur-generaal der Posterijen en Telegrafie., 1902-1903, 1906, 1913, 1919-1920 en 1924; 490; 1 omslag
        Met plattegrond-schets.
      - Stukken ingekomen bij de directeur van het Post- en Telegraafkantoor., 1922 en 1924; 491; 1 omslag
    - Bijzonder.
      - Financiën., I.
        - Staat met opgave van gemaakte onkosten in verband met postbestelling en vervoer over het dienstjaar., 1917; 492; 1 katern
      - Dienstuitvoering., V.
        - Overzichtsstaat van het postverkeer op het Post- en Telegraafkantoor over het dienstjaar., 1920; 493; 1 stuk
  - Naaldwijk.
    - Algemeen.
      - Besluit van de minister van Waterstaat, Handel en Nijverheid., 1884; 494; 1 stuk
      - Besluiten van de directeur-generaal der Posterijen en Telegrafie., 1895, 1898, 1915, 1918, 1921en 1924; 495; 1 omslag
      - Ingekomen en minuten van uitgaande stukken van de directeur van het postkantoor., 1884 en 1891; 496; 1 omslag
      - Minuten van uitgaande stukken van de directeur van het Rijkstelegraafkantoor., 1869 en 1872-1873; 497; 1 omslag
      - Ingekomen en minuten van uitgaande stukken van de directeur van het Post- en Telegraafkantoor., 1892-1893, 1904, 1913 en 1917-1920; 498; 1 omslag
      - Jaarverslagen van het Post- en Telegraafkantoor over de jaren concepten., 1908-1909 en 1914; 499; 1 omslag
    - Bijzonder.
      - Financiën., I.
        - Staten van ontvangsten en uitgaven van het postkantoor over de dienstjaren 1903., 1912, 1914 en 1919; 500; 1 omslag
        - Saldostaten van de Rijkstelegraaf over de dienstjaren 1899., 1901 en 1903; 501; 1 omslag
        - Saldostaat van de afdeling Telefonie over het dienstjaar 1919., 1 stuk; 502
      - Personeel., II.
        - Proces-verbaal van overdracht van het postkantoor aan J.A. Valentijn, nieuw benoemd directeur, door P. Böckling, aftredend waarnemend directeur., 1886; 503; 1 stuk
        - Proces-verbaal van overdracht van de dienstwoning aan H.J. Engelkens, tijdelijk opvolgend directeur door J.J. Kips, aftredend directeur., 1921; 504; 1 stuk
      - Dienstuitvoering., V.
        - Stukken betreffende de bestelkring van het postkantoor en de daaronder ressorterende hulpkantoren, waarbinnen de lagere port op brieven van toepassing is., 1891; 505; 1 omslag
        - Statistiek van het aantal behandelde telegrammen over het dienstjaar 1882., 506; 1 stuk
        - Statistiek van het aantal behandelde telegrammen op het hulppostkantoor te Hondsholredijk over het dienstjaar 1882., 507; 1 stuk
  - Neder-Hardinxveld.
    - Algemeen.
      - Besluit van de minister van Waterstaat, Handel en Nijverheid., 1902; 508; 1 stuk
      - Besluit van de directeur-generaal der Posterijen en Telegrafie., 1924; 509; 1 stuk
      - Minuten van uitgaande stukken van de directeur van het postkantoor., 1883, 1888 en 1894; 510; 1 omslag
      - Ingekomen en minuten van uitgaande stukken van de directeur van het Rijkstelegraafkantoor., 1883 en 1893; 511; 1 omslag
      - Ingekomen en minuten van uitgaande stukken van de directeur van het Post- en Telegraafkantoor., 1883, 1893, 1903-1905, 1909, 1911, 1914 en 1924; 512; 1 omslag
      - Jaarverslagen van het Post- en Telegraafkantoor over de jaren concepten., 1904-1905, 1907, 1912-1913, 1915 en 1918; 513; 1 omslag
    - Bijzonder.
      - Financiën., I.
        - Maandstaten van ontvangsten en uitgaven van het postkantoor over december 1917 en december 1918., 514; 1 omslag
        - Staten van ontvangsten en uitgaven van het postkantoor over de dienstjaren., 1904-1906, 1910-1911, 1917 en 1919-1920; 515; 1 omslag
        - Maandstaten van ontvangsten en uitgaven van de Rijkstelegraaf over december 1917., 1918 en 1919; 516; 1 omslag
        - Saldostaten van de Rijkstelegraaf over de dienstjaren., 1904-1905, 1909, 1911, 1913 en 1917; 517; 1 omslag
        - Maandstaten van ontvangsten en uitgaven van de afdeling Telefonie over december 1917 en december 1919., 518; 1 omslag
        - Saldostaten van de afdeling Telefonie over de dienstjaren., 1917-1918; 519; 1 omslag
      - Personeel., II.
        - Staten met gegevens voor de berekening van vergoeding aan postambtenaren wegens dienstverlening aan de Rijkspostspaarbank, over de dienstjaren., 1891, 1894-1897 en 1899; 520; 1 omslag
      - Materieel., IV.
        - Inventarislijst van materieel op het postkantoor., 1887; 521; 1 stuk
        - Inventarislijst van materieel op het Rijkstelegraafkantoor., 1887; 522; 1 stuk
      - Dienstuitvoering., V.
        - Lijst van wijkindeling van het Post- en Telegraafkantoor en hulpkantoren., 1903; 523; 1 stuk
        - Overzichtsstaten van de omvang van het postverkeer op het Post- en Telegraafkantoor over de dienstjaren., 1899-1900, 1907-1908, 1916 en 1920; 524; 1 omslag
        - Statistieken van het aantal behandelde telegrammen over de dienstjaren., 1888-1895 en 1917-1918; 525; 1 omslag
        - Statistieken van het aantal behandelde telefoongesprekken over de dienstjaren., 1917-1918; 526; 1 omslag
  - Boven-Hardinxveld.
    - Bijzonder.
      - Materieel., IV.
        - Inventarislijst van materieel op het hulpkantoor te Boven-Hardinxveld., 1887; 527; 1 stuk
      - Dienstuitvoering., V.
        - Staten met opgave van het aantal en de totaal-bedragen der inlagen bij de Rijkspostspaarbank op het hulpkantoor te Boven-Hardinxveld over de dienstjaren 1891., 1894-1897 en 1899; 528; 1 omslag
        - Statistieken van het aantal behandelde telegrammen op het hulpkantoor te Boven-Hardinxveld over de dienstjaren., 1888-1895 en 1918; 529; 1 omslag
        - Statistieken van het aantal behandelde telefoongesprekken op het hulpkantoor te Boven-Hardinxveld over de dienstjaren., 1917-1918; 530; 1 omslag
  - Giessendam-Hardinxveld.
    - Bijzonder.
      - Materieel., IV.
        - Inventarislijst van materieel op het hulpkantoor te Giessendam-Hardinxveld., 1886; 531; 1 stuk
      - Dienstuitvoering., V.
        - Plattegrond met aanduiding van de ligging van de halte Giessendam-Oudekerk aan de spoorlijn Elst-Dordrecht., (1902); 532; 1 stuk
        - Staten met opgave van het aantal en de totaal-bedragen der inlagen bij de Rijkspostspaarbank op het hulpkantoor te Giessendam-Hardinxveld over de dienstjaren., 1894-1897 en 1899; 533; 1 omslag
  - Noordwijk.
    - Algemeen.
      - Extracten uit het register der Resolutiën van de minister van Finantën., 1852 en 1877; 534; 1 omslag
      - Besluit van de minister van Waterstaat, Handel en Nijverheid., 1890; 535; 1 stuk
      - Register van uitgaande brieven van de directeur van het postkantoor., 1865-1872; 536; 1 deel
      - Ingekomen en minuten van uitgaande stukken van de directeur van het Post- en Telegraafkantoor., 1902; 537; 1 omslag
    - Bijzonder.
      - Financiën., I.
        - Staat van ontvangsten en uitgaven van het postkantoor over het dienstjaar 1913., 538; 1 stuk
        - Saldostaten van de Rijkstelegraaf over de dienstjaren 1884-1888., 1897, 1902-1903, 1907 en 1913; 539; 1 omslag
      - Personeel., II.
        - Proces-verbaal van overdracht van het postkantoor aan Th. Tulleken, nieuw benoemd directeur, door H. Holtzschuh, aftredend directeur., 1877; 540; 1 stuk
      - Gebouwen., III.
        - Rekest aan de minister van Financiën, van de directeur van het postkantoor, om maatregelen te treffen inzake het onderhoud van de directeurswoning, minuut., 1877; 541; 1 stuk
        - Bestek en voorwaarden wegens de verbouwing van het Huis van Bewaring tot Post- en Telegraafkantoor met directeurswoning., 1878; 542; 1 katern
        - Stukken betreffende het onderhoud en herstel van het Post- en Telegraafkantoor., 1892 en 1894-1895; 543; 1 omslag
        - Stukken betreffende verbouwingen van het Post- en Telegraafkantoor 1902 en 1912., 544; 1 omslag
          Met bouwtekeningen en schetstekening.
  - Oud-Beijerland.
    - Algemeen.
      - Extracten uit het register der Resolutiën van de minister van Financiën., 1861, 1863, 1865, 1867 en 1872-1875; 545; 1 omslag
      - Besluit van de minister van Waterstaat, Handel en Nijverheid., 1892; 546; 1 stuk
      - Besluit van de directeur-generaal der Posterijen en Telegrafie., 1908; 547; 1 stuk
      - Ingekomen en minuten van uitgaande stukken van de directeur van het postkantoor., 1862, 1867, 1870 en 1891; 548; 1 omslag
      - Stukken ingekomen bij de directeur van het Rijkstelegraafkantoor., 1896-1897; 549; 1 omslag
      - Stukken, ingekomen bij de directeur van het Post- en Telegraafkantoor., 1906 en 1926; 550; 1 omslag
    - Bijzonder.
      - Financiën., I.
        - Staat van ontvangsten en uitgaven van het postkantoor over het dienstjaar., 1897; 551; 1 stuk
        - Saldostaten van de Rijkstelegraaf over de dienstjaren., 1890-1896; 552; 1omslag
      - Gebouwen., III.
        - Bestek en voorwaarden voor de verbouwing van het Post- en Telegraafkantoor., 1906; 553; 1 omslag
      - Dienstuitvoering., V.
        - Lijst van de bestelkring van het postkantoor en de daaronder ressorterende hulpkantoren, waarbinnen lager port op brieven van toepassing is., (1895); 554; 1 stuk
        - Staten met opgave van het aantal in oktober 1861 te Goudswaard en Puttershoek bestelde brieven en drukwerken., 555; 1 omslag
  - Ouderkerk.
    - Algemeen.
      - Extract uit het register der Resolutiën van de minister van Financiën., 1870; 556; 1 stuk
      - Stukken, ingekomen bij de brievengaarder van het hulppostkantoor., 1862 en 1889; 557; 1 omslag
    - Bijzonder.
      - Personeel., II.
        - Proces-verbaal van overdracht van het hulppostkantoor aan H. den Haan, nieuw benoemd brievengaarder door A. den Haan, aftredend brievengaarder., 1895; 558; 1 stuk
  - Oudewater.
    - Algemeen.
      - Extracten uit het register der Resolutiën van de minister van Financiën., 1867, 1869 en 1872; 559; 1 omslag
      - Besluit van de minister van Waterstaat, Handel en Nijverheid., 1879; 560; 1 stuk
      - Register van uitgaande brieven van de directeur van het postkantoor., 1850-1867; 561; 1 deel
        Ontbrekende jaren 1851, 1853 en 1854.
      - Jaarverslag van het Post- en Telegraafkantoor, concept., 1918; 562; 1 stuk
    - Bijzonder.
      - Financiën., I.
        - Staat van ontvangsten en uitgaven wegens aangetekende stukken, expresse-zendingen, wissels en kwitanties over het dienstjaar., 1925; 563; 1 stuk
      - Gebouwen., III.
        - Rekest aan de minister van Financiën, van de directeur van het postkantoor, om een andere directeurswoning te mogen betrekken minuut., 1879; 564; 1 stuk
      - Dienstuitvoering., V.
        - Statistieken van het aantal behandelde telegrammen over de dienstjaren., 1879, 1885-1887 en 1901; 565; 1 omslag
        - Statistiek van het aantal behandelde telefoongesprekken over het dienstjaar., 1924; 566; 1 stuk
        - Staat met opgave van het aantal ontvangen aangetekende stukken op het hulppostkantoor te Lange-Ruige-Weide over het dienstjaar., 1925; 567; 1 stuk
        - Statistieken van het aantal behandelde telegrammen op het hulppostkantoor te Montfoort over de dienstjaren., 1887 en 1901; 568; 1 omslag
        - Statistieken van het aantal behandelde telefoongesprekken op de hulpkantoren Lange-Ruige-Weide en Hekendorp over de dienstjaren., 1924 en 1926; 569; 1 omslag
          1926 ontbreekt bij Hekendorp.
  - Pernis.
    - Algemeen.
      - Stukken, ingekomen bij de brievengaarder van het hulppostkantoor., 1858, 1865 en 1885; 570; 1 omslag
  - Ridderkerk.
    - Algemeen.
      - Extracten uit het register der Resolutiën van de minister van Financiën., 1854, 1857 en 1875; 571; 1 omslag
      - Stukken, ingekomen bij de brievengaarder van het hulppostkantoor 1868., 1871 en 1875; 572; 1 omslag
      - Minuten van uitgaande stukken van de directeur-brievengaarder van het Rijkstelegraaf- en hulppostkantoor., 1873, 1881, 1897, 1899, 1909 en 1925; 573; 1 omslag
      - Jaarverslagen van het Rijkstelegraaf- en hulppostkantoor over de dienstjaren concepten., 1907-1910, 1912 en 1914-1916; 574; 1 omslag
    - Bijzonder.
      - Financiën., I.
        - Staten van ontvangsten en uitgaven van het postkantoor over de dienstjaren., 1916-1918; 575; 1 omslag
        - Maandstaten van ontvangsten en uitgaven van de Rijkstelegraaf over., december 1867 en december 1924; 576; 1 omslag
          1924 in duplo.
        - Saldostaten van de Rijkstelegraaf over de dienstjaren., 1900, 1907-1909, 1914, 1916-1918, 1920 en 1923; 577; 1 omslag
          1923 in duplo.
        - Saldostaat van de afdeling Telegrafie en Telefonie over het dienstjaar., 1915; 578; 1 stuk
        - Saldostaten van de afdeling Telefonie over de dienstjaren., 1916-1918; 579; 1 omslag
      - Gebouwen., III.
        - Akte van huurovereenkomst tussen het Rijk en de gemeente Ridderkerk van een huis met erf, kadastraal bekend sectie C nummer 2517, ingericht als Rijkstelegraaf- en hulppostkantoor, afschrift, met bijlage., 1898; 580; 1 omslag
        - Akte van huurovereenkomst tussen het Rijk en de gemeente Ridderkerk vaneen huis met erf, kadastraal bekend sectie H nummer 686, ingericht als Post- en Telegraafkantoor, afschrift, met bijlage., 1910; 581; 1 omslag
        - Akte van huurovereenkomst tussen het Rijk en de gemeente Ridderkerk van een huis met erf, bestemd tot Post- en Telegraafkantoor, concept., 1919; 582; 1 stuk
        - Stukken betreffende omzetting van het Post- en Telegraafkantoor in een bijkantoor., 1925; 583; 1 omslag
      - Materieel., IV.
        - Stukken betreffende de aanleg van een lokaal telefoonnet in de gemeente Ridderkerk., 1921; 584; 1 omslag
        - Inventarislijst van het archief en materieel van het hulppostkantoor, overgedragen aan K. Willemsen, nieuw benoemd brievengaarder, door (Tervelt), aftredend brievengaarder., 1879; 585; 1 stuk
        - Inventarislijst van materieel op het Rijkstelegraafkantoor., 1868; 586; 1 stuk
      - Dienstuitvoering., V.
        - Stukken betreffende de 1e en 2e bestelkring van het Rijkstelegraafkantoor., 1867; 587; 1 omslag
          Met schets van de plattegrond van Ridderkerk.
        - Overzichtsstaten van de omvang van het postverkeer op het (hulp)posten telegraafkantoor over de dienstjaren., 1907-1917 en 1923; 588; 1 omslag
          1916 1e halfjaar slechts gedeeltelijk.
        - Statistieken van het aantal behandelde telegrammen over de dienstjaren 1901., 1907-1913 en 1915-1916; 589; 1 omslag
        - Statistieken van het aantal behandelde telefoongesprekken over de dienstjaren 1910-1913., 1915-1918 en 1923-1924; 590; 1 omslag
        - Statistieken van het aantal behandelde telegrammen op het Rijkstelegraaf- en telefoonkantoor te Slikkerveer, over de dienstjaren 1898-1899 en 1901., 591; 1 omslag
  - Rotterdam.
    - Postkantoor.
      - Algemeen.
        - Extracten uit het register der Resolutiën van de minister van Financiën, met bijlagen., 1861-1862; 592; 1 band
        - Extracten uit het register der Resolutiën van de minister van Financiën., 1863, 1869, 1875 en 1876; 593; 1 omslag
        - Besluiten van de minister van Waterstaat, Handel en Nijverheid., 1883 en 1886; 594; 1 omslag
        - Besluit van de minister van Waterstaat., 1917; 595; 1 stuk
        - Besluiten van de directeur-generaal der Posterijen en Telegrafie., 1894, 1897, 1901-1902, 1904-1905 en 1922-1924; 596; 1 omslag
        - Ingekomen en minuten van uitgaande stukken bij de directeur van het postkantoor., 1869, 1875, 1883, 1886, 1894, 1896, 1898-1904, 1909 en 1917-1925; 597; 1 omslag
        - Registers van uitgaande brieven van de directeur van het postkantoor., 1836-1855; 598-599; 2 delen
          - 1836-1850; met bijlagen., 598
          - 1850-1855; met bijlagen., 599
        - Jaarverslagen van het postkantoor over de jaren concepten., 1916-1921; 600; 1 omslag
    - Bijzonder.
      - Personeel., II.
        - Stukken betreffende een protestdemonstratie van bestellers tegen een ingevoerde salarisverlaging., 1924-1925; 601; 1 omslag
        - Stukken betreffende te nemen maatregelen ter bestrijding van cholera., 1909; 602; 1 omslag
      - Gebouwen., III.
        - Akten van huurovereenkomst tussen het Rijk en de onderscheidene eigenaren van de bijkantoren te Rotterdam, afschriften., 1881, 1888, 1896, 1898, 1900-1902 en 1922; 603; 1 omslag
        - Stukken betreffende de huur van localen aan de Prins Hendrikkade, bestemd tot bijpost- en telegraafkantoor., 1897; 604; 1 omslag
        - Brief aan de directeur van het postkantoor, van de inspecteur der Posterijen en Telegrafie, waarbij toestemming wordt verleend tot de huur van een tweetal panden aan de Nieuwe Binnenweg, bestemd tot bijpost- en telegraafkantoor, afschrift., 1899; 605; 1 omslag
          Met ontwerp-tekening.
        - Stukken betreffende plannen voor de bouw van een nieuw Post- en Telegraafgebouw., 1903 en 1905-1906; 606; 1 omslag
        - Stukken betreffende de bouw en in gebruikname van het nieuwe Post- en Telegraafgebouw., 1920-1923; 607; 1 omslag